Inventaris van het archief van de Commissie Gedragingen en Commissie Onderscheidingen van het Koninklijk Nederlandsch Indisch Leger (KNIL): Kabinet Legercommandant, (1943) 1946-1950 (1952)
Nationaal Archief, Den Haag
- Commissie Gedragingen (CG), 2
  - Stukken betreffende het verrichten van onderzoek naar gedragingen van militairen in Nederlands-Indië ten tijde van de Tweede Wereldoorlog, 1945-1950.; 65-643; 567 omslagen en 12 stukken
    - [geanonimiseerd], 553
    - [geanonimiseerd], 554
    - [geanonimiseerd], 555
    - [geanonimiseerd], 556
    - [geanonimiseerd], 557
    - [geanonimiseerd], 558
    - [geanonimiseerd], 559
    - [geanonimiseerd], 560
    - [geanonimiseerd], 561
    - [geanonimiseerd], 562
    - [geanonimiseerd], 563
    - [geanonimiseerd], 564
    - [geanonimiseerd], 565
    - [geanonimiseerd], 566
    - [geanonimiseerd], 567
    - [geanonimiseerd], 568
    - [geanonimiseerd], 569
    - [geanonimiseerd], 570
    - [geanonimiseerd], 571
    - [geanonimiseerd], 572
    - [geanonimiseerd], 573
    - [geanonimiseerd], 574
    - [geanonimiseerd], 575
    - [geanonimiseerd], 576
    - [geanonimiseerd], 577
    - [geanonimiseerd], 578
    - [geanonimiseerd], 579
    - [geanonimiseerd], 580
    - [geanonimiseerd], 581
    - [geanonimiseerd], 582
    - [geanonimiseerd], 583
    - [geanonimiseerd], 584
    - [geanonimiseerd], 585
    - [geanonimiseerd], 586
    - [geanonimiseerd], 587
    - [geanonimiseerd], 588
    - [geanonimiseerd], 589
    - [geanonimiseerd], 590
    - [geanonimiseerd], 591
    - [geanonimiseerd], 592
    - [geanonimiseerd], 593
    - [geanonimiseerd], 594
    - [geanonimiseerd], 595
    - [geanonimiseerd], 596
    - [geanonimiseerd], 597
    - [geanonimiseerd], 598
    - [geanonimiseerd], 599
    - [geanonimiseerd], 600
    - [geanonimiseerd], 601
    - [geanonimiseerd], 602
    - [geanonimiseerd], 603
    - [geanonimiseerd], 604
    - [geanonimiseerd], 605
    - [geanonimiseerd], 606
    - [geanonimiseerd], 607
    - [geanonimiseerd], 608
    - [geanonimiseerd], 609
    - [geanonimiseerd], 610
    - [geanonimiseerd], 611
    - [geanonimiseerd], 612
    - [geanonimiseerd], 613
    - [geanonimiseerd], 614
    - [geanonimiseerd], 615
    - [geanonimiseerd], 616
    - [geanonimiseerd], 617
    - [geanonimiseerd], 618
    - [geanonimiseerd], 619
    - [geanonimiseerd], 620
    - [geanonimiseerd], 621
    - [geanonimiseerd], 622
    - [geanonimiseerd], 623
    - [geanonimiseerd], 624
    - [geanonimiseerd], 625
    - [geanonimiseerd], 626
    - [geanonimiseerd], 627
    - [geanonimiseerd], 628
    - [geanonimiseerd], 629
    - [geanonimiseerd], 630
    - [geanonimiseerd], 631
    - [geanonimiseerd], 632
    - [geanonimiseerd], 633
    - [geanonimiseerd], 634
    - [geanonimiseerd], 635
    - [geanonimiseerd], 636
    - [geanonimiseerd], 637
    - [geanonimiseerd], 638
    - [geanonimiseerd], 639
    - [geanonimiseerd], 640
    - [geanonimiseerd], 641
    - [geanonimiseerd], 642
    - [geanonimiseerd], 643
  - Stukken betreffende het verrichten van onderzoek naar gedragingen van officieren van de Koninklijke Landmacht in Nederlands-Indië ten tijde van de Tweede Wereldoorlog, 1945-1952.; 644-1033; 2 pakken, 381 omslagen en 7 stukken
    De beschrijvingen 644-1033 van op individuele personen betrekking hebbende dossiers zijn wegens de bescherming van de privacy, niet in deze inventaris opgenomen.
    - [geanonimiseerd], 644
    - [geanonimiseerd], 645
    - [geanonimiseerd], 646
    - [geanonimiseerd], 647
    - [geanonimiseerd], 648
    - [geanonimiseerd], 649
    - [geanonimiseerd], 650
    - [geanonimiseerd], 651
    - [geanonimiseerd], 652
    - [geanonimiseerd], 653
    - [geanonimiseerd], 654
    - [geanonimiseerd], 655
    - [geanonimiseerd], 656
    - [geanonimiseerd], 657
    - [geanonimiseerd], 658
    - [geanonimiseerd], 659
    - [geanonimiseerd], 660
    - [geanonimiseerd], 661
    - [geanonimiseerd], 662
    - [geanonimiseerd], 663
    - [geanonimiseerd], 664
    - [geanonimiseerd], 665
    - [geanonimiseerd], 666
    - [geanonimiseerd], 667
    - [geanonimiseerd], 668
    - [geanonimiseerd], 669
    - [geanonimiseerd], 670
    - [geanonimiseerd], 671
    - [geanonimiseerd], 672
    - [geanonimiseerd], 673
    - [geanonimiseerd], 674
    - [geanonimiseerd], 675
    - [geanonimiseerd], 676
    - [geanonimiseerd], 677
    - [geanonimiseerd], 678
    - [geanonimiseerd], 679
    - [geanonimiseerd], 680
    - [geanonimiseerd], 681
    - [geanonimiseerd], 682
    - [geanonimiseerd], 683
    - [geanonimiseerd], 684
    - [geanonimiseerd], 685
    - [geanonimiseerd], 686
    - [geanonimiseerd], 687
    - [geanonimiseerd], 688
    - [geanonimiseerd], 689
    - [geanonimiseerd], 690
    - [geanonimiseerd], 691
    - [geanonimiseerd], 692
    - [geanonimiseerd], 693
    - [geanonimiseerd], 694
    - [geanonimiseerd], 695
    - [geanonimiseerd], 696
    - [geanonimiseerd], 697
    - [geanonimiseerd], 698
    - [geanonimiseerd], 699
    - [geanonimiseerd], 700
    - [geanonimiseerd], 701
    - [geanonimiseerd], 702
    - [geanonimiseerd], 703
    - [geanonimiseerd], 704
    - [geanonimiseerd], 705
    - [geanonimiseerd], 706
    - [geanonimiseerd], 707
    - [geanonimiseerd], 708
    - [geanonimiseerd], 709
    - [geanonimiseerd], 710
    - [geanonimiseerd], 711
    - [geanonimiseerd], 712
    - [geanonimiseerd], 713
    - [geanonimiseerd], 714
    - [geanonimiseerd], 715
    - [geanonimiseerd], 716
    - [geanonimiseerd], 717
    - [geanonimiseerd], 718
    - [geanonimiseerd], 719
    - [geanonimiseerd], 720
    - [geanonimiseerd], 721
    - [geanonimiseerd], 722
    - [geanonimiseerd], 723
    - [geanonimiseerd], 724
    - [geanonimiseerd], 725
    - [geanonimiseerd], 726
    - [geanonimiseerd], 727
    - [geanonimiseerd], 728
    - [geanonimiseerd], 729
    - [geanonimiseerd], 730
    - [geanonimiseerd], 731
    - [geanonimiseerd], 732
    - [geanonimiseerd], 733
    - [geanonimiseerd], 734
    - [geanonimiseerd], 735
    - [geanonimiseerd], 736
    - [geanonimiseerd], 737
    - [geanonimiseerd], 738
    - [geanonimiseerd], 739
    - [geanonimiseerd], 740
    - [geanonimiseerd], 741
    - [geanonimiseerd], 742
    - [geanonimiseerd], 743
    - [geanonimiseerd], 744
    - [geanonimiseerd], 745
    - [geanonimiseerd], 746
    - [geanonimiseerd], 747
    - [geanonimiseerd], 748
    - [geanonimiseerd], 749
    - [geanonimiseerd], 750
    - [geanonimiseerd], 751
    - [geanonimiseerd], 752
    - [geanonimiseerd], 753
    - [geanonimiseerd], 754
    - [geanonimiseerd], 755
    - [geanonimiseerd], 756
    - [geanonimiseerd], 757
    - [geanonimiseerd], 758
    - [geanonimiseerd], 759
    - [geanonimiseerd], 760
    - [geanonimiseerd], 761
    - [geanonimiseerd], 762
    - [geanonimiseerd], 763
    - [geanonimiseerd], 764
    - [geanonimiseerd], 765
    - [geanonimiseerd], 766
    - [geanonimiseerd], 767
    - [geanonimiseerd], 768
    - [geanonimiseerd], 769
    - [geanonimiseerd], 770
    - [geanonimiseerd], 771
    - [geanonimiseerd], 772
    - [geanonimiseerd], 773
    - [geanonimiseerd], 774
    - [geanonimiseerd], 775
    - [geanonimiseerd], 776
    - [geanonimiseerd], 777
    - [geanonimiseerd], 778
    - [geanonimiseerd], 779
    - [geanonimiseerd], 780
    - [geanonimiseerd], 781
    - [geanonimiseerd], 782
    - [geanonimiseerd], 783
    - [geanonimiseerd], 784
    - [geanonimiseerd], 785
    - [geanonimiseerd], 786
    - [geanonimiseerd], 787
    - [geanonimiseerd], 788
    - [geanonimiseerd], 789
    - [geanonimiseerd], 790
    - [geanonimiseerd], 791
    - [geanonimiseerd], 792
    - [geanonimiseerd], 793
    - [geanonimiseerd], 794
    - [geanonimiseerd], 795
    - [geanonimiseerd], 796
    - [geanonimiseerd], 797
    - [geanonimiseerd], 798
    - [geanonimiseerd], 799
    - [geanonimiseerd], 800
    - [geanonimiseerd], 801
    - [geanonimiseerd], 802
    - [geanonimiseerd], 803
    - [geanonimiseerd], 804
    - [geanonimiseerd], 805
    - [geanonimiseerd], 806
    - [geanonimiseerd], 807
    - [geanonimiseerd], 808
    - [geanonimiseerd], 809
    - [geanonimiseerd], 810
    - [geanonimiseerd], 811
    - [geanonimiseerd], 812
    - [geanonimiseerd], 813
    - [geanonimiseerd], 814
    - [geanonimiseerd], 815
    - [geanonimiseerd], 816
    - [geanonimiseerd], 817
    - [geanonimiseerd], 818
    - [geanonimiseerd], 819
    - [geanonimiseerd], 820
    - [geanonimiseerd], 821
    - [geanonimiseerd], 822
    - [geanonimiseerd], 823
    - [geanonimiseerd], 824
    - [geanonimiseerd], 825
    - [geanonimiseerd], 826
    - [geanonimiseerd], 827
    - [geanonimiseerd], 828
    - [geanonimiseerd], 829
    - [geanonimiseerd], 830
    - [geanonimiseerd], 831
    - [geanonimiseerd], 832
    - [geanonimiseerd], 833
    - [geanonimiseerd], 834
    - [geanonimiseerd], 835
    - [geanonimiseerd], 836
    - [geanonimiseerd], 837
    - [geanonimiseerd], 838
    - [geanonimiseerd], 839
    - [geanonimiseerd], 840
    - [geanonimiseerd], 841
    - [geanonimiseerd], 842
    - [geanonimiseerd], 843
    - [geanonimiseerd], 844
    - [geanonimiseerd], 845
    - [geanonimiseerd], 846
    - [geanonimiseerd], 847
    - [geanonimiseerd], 848
    - [geanonimiseerd], 849
    - [geanonimiseerd], 850
    - [geanonimiseerd], 851
    - [geanonimiseerd], 852
    - [geanonimiseerd], 853
    - [geanonimiseerd], 854
    - [geanonimiseerd], 855
    - [geanonimiseerd], 856
    - [geanonimiseerd], 857
    - [geanonimiseerd], 858
    - [geanonimiseerd], 859
    - [geanonimiseerd], 860
    - [geanonimiseerd], 861
    - [geanonimiseerd], 862
    - [geanonimiseerd], 863
    - [geanonimiseerd], 864
    - [geanonimiseerd], 865
    - [geanonimiseerd], 866
    - [geanonimiseerd], 867
    - [geanonimiseerd], 868
    - [geanonimiseerd], 869
    - [geanonimiseerd], 870
    - [geanonimiseerd], 871
    - [geanonimiseerd], 872
    - [geanonimiseerd], 873
    - [geanonimiseerd], 874
    - [geanonimiseerd], 875
    - [geanonimiseerd], 876
    - [geanonimiseerd], 877
    - [geanonimiseerd], 878
    - [geanonimiseerd], 879
    - [geanonimiseerd], 880
    - [geanonimiseerd], 881
    - [geanonimiseerd], 882
    - [geanonimiseerd], 883
    - [geanonimiseerd], 884
    - [geanonimiseerd], 885
    - [geanonimiseerd], 886
    - [geanonimiseerd], 887
    - [geanonimiseerd], 888
    - [geanonimiseerd], 889
    - [geanonimiseerd], 890
    - [geanonimiseerd], 891
    - [geanonimiseerd], 892
    - [geanonimiseerd], 893
    - [geanonimiseerd], 894
    - [geanonimiseerd], 895
    - [geanonimiseerd], 896
    - [geanonimiseerd], 897
    - [geanonimiseerd], 898
    - [geanonimiseerd], 899
    - [geanonimiseerd], 900
    - [geanonimiseerd], 901
    - [geanonimiseerd], 902
    - [geanonimiseerd], 903
    - [geanonimiseerd], 904
    - [geanonimiseerd], 905
    - [geanonimiseerd], 906
    - [geanonimiseerd], 907
    - [geanonimiseerd], 908
    - [geanonimiseerd], 909
    - [geanonimiseerd], 910
    - [geanonimiseerd], 911
    - [geanonimiseerd], 912
    - [geanonimiseerd], 913
    - [geanonimiseerd], 914
    - [geanonimiseerd], 915
    - [geanonimiseerd], 916
    - [geanonimiseerd], 917
    - [geanonimiseerd], 918
    - [geanonimiseerd], 919
    - [geanonimiseerd], 920
    - [geanonimiseerd], 921
    - [geanonimiseerd], 922
    - [geanonimiseerd], 923
    - [geanonimiseerd], 924
    - [geanonimiseerd], 925
    - [geanonimiseerd], 926
    - [geanonimiseerd], 927
    - [geanonimiseerd], 928
    - [geanonimiseerd], 929
    - [geanonimiseerd], 930
    - [geanonimiseerd], 931
    - [geanonimiseerd], 932
    - [geanonimiseerd], 933
    - [geanonimiseerd], 934
    - [geanonimiseerd], 935
    - [geanonimiseerd], 936
    - [geanonimiseerd], 937
    - [geanonimiseerd], 938
    - [geanonimiseerd], 939
    - [geanonimiseerd], 940
    - [geanonimiseerd], 941
    - [geanonimiseerd], 942
    - [geanonimiseerd], 943
    - [geanonimiseerd], 944
    - [geanonimiseerd], 945
    - [geanonimiseerd], 946
    - [geanonimiseerd], 947
    - [geanonimiseerd], 948
    - [geanonimiseerd], 949
    - [geanonimiseerd], 950
    - [geanonimiseerd], 951
    - [geanonimiseerd], 952
    - [geanonimiseerd], 953
    - [geanonimiseerd], 954
    - [geanonimiseerd], 955
    - [geanonimiseerd], 956
    - [geanonimiseerd], 957
    - [geanonimiseerd], 958
    - [geanonimiseerd], 959
    - [geanonimiseerd], 960
    - [geanonimiseerd], 961
    - [geanonimiseerd], 962
    - [geanonimiseerd], 963
    - [geanonimiseerd], 964
    - [geanonimiseerd], 965
    - [geanonimiseerd], 966
    - [geanonimiseerd], 967
    - [geanonimiseerd], 968
    - [geanonimiseerd], 969
    - [geanonimiseerd], 970
    - [geanonimiseerd], 971
    - [geanonimiseerd], 972
    - [geanonimiseerd], 973
    - [geanonimiseerd], 974
    - [geanonimiseerd], 975
    - [geanonimiseerd], 976
    - [geanonimiseerd], 977
    - [geanonimiseerd], 978
    - [geanonimiseerd], 979
    - [geanonimiseerd], 980
    - [geanonimiseerd], 981
    - [geanonimiseerd], 982
    - [geanonimiseerd], 983
    - [geanonimiseerd], 984
    - [geanonimiseerd], 985
    - [geanonimiseerd], 986
    - [geanonimiseerd], 987
    - [geanonimiseerd], 988
    - [geanonimiseerd], 989
    - [geanonimiseerd], 990
    - [geanonimiseerd], 991
    - [geanonimiseerd], 992
    - [geanonimiseerd], 993
    - [geanonimiseerd], 994
    - [geanonimiseerd], 995
    - [geanonimiseerd], 996
    - [geanonimiseerd], 997
    - [geanonimiseerd], 998
    - [geanonimiseerd], 999
    - [geanonimiseerd], 1000
    - [geanonimiseerd], 1001
    - [geanonimiseerd], 1002
    - [geanonimiseerd], 1003
    - [geanonimiseerd], 1004
    - [geanonimiseerd], 1005
    - [geanonimiseerd], 1006
    - [geanonimiseerd], 1007
    - [geanonimiseerd], 1008
    - [geanonimiseerd], 1009
    - [geanonimiseerd], 1010
    - [geanonimiseerd], 1011
    - [geanonimiseerd], 1012
    - [geanonimiseerd], 1013
    - [geanonimiseerd], 1014
    - [geanonimiseerd], 1015
    - [geanonimiseerd], 1016
    - [geanonimiseerd], 1017
    - [geanonimiseerd], 1018
    - [geanonimiseerd], 1019
    - [geanonimiseerd], 1020
    - [geanonimiseerd], 1021
    - [geanonimiseerd], 1022
    - [geanonimiseerd], 1023
    - [geanonimiseerd], 1024
    - [geanonimiseerd], 1025
    - [geanonimiseerd], 1026
    - [geanonimiseerd], 1027
    - [geanonimiseerd], 1028
    - [geanonimiseerd], 1029
    - [geanonimiseerd], 1030
    - [geanonimiseerd], 1031
    - [geanonimiseerd], 1032
    - [geanonimiseerd], 1033
  - Stukken betreffende het verrichten van onderzoek naar de gedragingen van KNIL-militairen in Japanse krijgsgevangenschap tijdens de Tweede Wereldoorlog, 1946.; 1034; omslag
  - Stukken betreffende het verrichten van onderzoek naar de gedragingen van het Korps Madoerese Barisans tijdens de Japanse bezetting in maart 1942, 1946.; 1035; omslag
  - Stukken betreffende het verrichten van onderzoek naar desertie van KNIL-militairen op West-Borneo gedurende de Tweede Wereldoorlog, 1946-1947.; 1036; omslag
  - Stukken betreffende het verrichten van onderzoek naar het stelen van bezittingen van gewonden en overledenen in de gevangenis van Rangoon, 1946-1948.; 1037; omslag
  - Staten met de namen van KNIL-militairen van wie het onderzoek naar hun gedragingen in behandeling of gedeponeerd is, 1946-1948.; 1038; omslag
  - Stukken betreffende het onderzoek naar de gedragingen van personen die ten tijde van de Tweede Wereldoorlog voor de Japanners zouden hebben gewerkt, 1946-1949.; 1039-1062; 24 omslagen
    De beschrijvingen 1040-1062 van op individuele personen betrekking hebbende dossiers zijn wegens de bescherming van de privacy, niet in deze inventaris opgenomen.
    - Algemeen 1946-1948, 1039
    - [geanonimiseerd] 1947, 1040
      Openbaarheid beperkt tot 01-01-2023
    - [geanonimiseerd] 1946-1947, 1041
    - [geanonimiseerd] 1947, 1042
    - [geanonimiseerd] 1948-1949, 1043
      Openbaarheid beperkt tot 01-01-2025
    - [geanonimiseerd] 1947-1949, 1044
    - [geanonimiseerd] 1947-1949, 1045
    - [geanonimiseerd] 1947, 1046
    - [geanonimiseerd] 1947, 1047
    - [geanonimiseerd] 1947, 1048
    - [geanonimiseerd] 1947, 1049
    - [geanonimiseerd] 1947, 1050
    - [geanonimiseerd] 1946-1947, 1051
    - [geanonimiseerd] 1947, 1052
    - [geanonimiseerd] 1947-1948, 1053
      Openbaarheid beperkt tot 01-01-2024
    - [geanonimiseerd] 1947-1948, 1054
    - [geanonimiseerd] 1947, 1055
    - [geanonimiseerd] 1947, 1056
    - [geanonimiseerd] 1946-1947, 1057
    - [geanonimiseerd] 1947, 1058
    - [geanonimiseerd] 1947-1948, 1059
    - [geanonimiseerd] 1947, 1060
    - [geanonimiseerd] 1947, 1061
    - [geanonimiseerd] 1948, 1062
  - Stukken betreffende het verrichten van onderzoek naar misdragingen van een compagnie Ambonezen en Menadonezen te Tarakan, 1946-1949.; 1063; omslag
  - Verslagen over ondergrondse activiteiten van Indonesische nationalisten tegen het Nederlands bewind in Nederlands-Indië, met bijlagen, 1946-1949.; 1064; pak
  - Verslagen van leden van de Federatie van ex-illegale werkers in Indië (Fiwi) betreffende hun arrestatie, veroordeling en bevindingen in de Japanse interneringskampen ten tijde van de Tweede Wereldoorlog, 1946-1949.; 1065; omslag
  - Stukken betreffende het onderzoek naar de muiterij onder de militairen van het garnizoen Kalabahi op het eiland Alor in maart 1942 (kleine Sunda-eilanden), 1946-1950.; 1066-1074; 9 omslagen
    De beschrijvingen 1067-1074 van op individuele personen betrekking hebbende dossiers zijn wegens de bescherming van de privacy, niet in deze inventaris opgenomen.
    - Algemeen 1946-1950, 1066
      Openbaarheid beperkt tot 01-01-2026
    - [geanonimiseerd] 1948, 1067
    - [geanonimiseerd] 1948, 1068
    - [geanonimiseerd] 1947-1948, 1069
    - [geanonimiseerd] 1946-1947, 1070
    - [geanonimiseerd] 1947-1948, 1071
    - [geanonimiseerd] 1948-1949, 1072
    - [geanonimiseerd] 1948, 1073
    - [geanonimiseerd] 1948, 1074
- Commissie Onderscheidingen (CO), 3
  - Stukken betreffende de behandeling van voordrachten van ex-leden van het Korps Insulinde tot het toekennen van een koninklijke onderscheiding op grond van hun verdiensten tijdens de Tweede Wereldoorlog, 1946-1949.; 1075; omslag
  - Stukken betreffende de totstandkoming, wijziging en toepassing van procedures voor de toekenning van onderscheidingen, 1946-1950.; 1076; omslag
  - Stukken betreffende de voorstellen voor het ontwerp, de instelling, de verstrekking en de bestelling van het Ereteken voor Orde en Vrede en de daarbij behorende gesp, ster en batons, 1946-1950.; 1077; pak
  - Stukken betreffende het toekennen van onderscheidingen aan KNIL-militairen voor het neerslaan van de muiterij te Menado van 14 februari tot 10 maart 1946, 1946-1950.; 1078-1090; 13 omslagen
    - Algemeen 1946-1949, 1078
    - Assa, P. 1947-1948, 1079
    - Colondam, S. 1948-1949, 1080
    - Gerungan, J./Mangundap, J./Kuron, C.W. c.s. 1946, 1081
    - Koesman, M./Latupeirissa, C./Purukan c.s. 1948-1950, 1082
    - Kojongian, T. 1947-1948, 1083
    - Maramis, J.H.M. 1947-1948, 1084
    - Olbata Lorenz 1947-1948, 1085
    - Opit, M.D. 1947-1948, 1086
    - Papilaja/Rumuat/Raintung c.s. 1947, 1087
    - Rumambi, H. 1947-1948, 1088
    - Sumakud, D. 1947-1948, 1089
    - Vonk, T. 1947-1948, 1090
  - Stukken betreffende het toekennen van onderscheidingen, tevredenheidsbetuigingen aan en bevorderingen van KNIL-militairen en burgers, 1946-1953.; 1091-2707; 2 pakken, 1553 omslagen en 62 stukken
    - Algemeen 1946-1950, 1091; pak
    - Aal, G.H. 1947, 1092
    - Aalbertsberg, G. 1950, 1093
    - Aandewiel, C.J./Menick, J.J.G./Ratelband, F.J. c.s. 1947, 1094
    - Aarsen, P.A.H. van/Hendriksz, P.E./Kroon, M.A. c.s. 1948-1949, 1095
    - Aartsen, C. 1949, 1096
    - Aartsen, E.W.C.G. 1949, 1097
    - Abdoel Gair Bin Abdoel Gani/Tuwanakotta, H. 1948, 1098
    - Abdoellah, A./Poeren, H./Degori, M. c.s. 1949, 1099
    - Abdullatif Daeng Siala, 1949, 1100
    - Abdullatif-Nji Raden Enong Tjitjik, 1949, 1101; stuk
    - Abels, F. 1950, 1102
    - Ablaing van Giessenburg, R.C. d'/Bergen van der Gijp, D.H.G. van/Boester, A.J.Tj. c.s. 1948-1949, 1103
    - Abram, B.L.D./Asperen Vervenne, L. van/Burghout, T. c.s. 1947-1948, 1104
    - Achmad Djen, 1949, 1105
    - Achmad Wirth, L.J.T. 1948, 1106; stuk
    - Adoelingo, S. 1947-1948, 1107
    - Advokaat, G.J. 1947-1948, 1108
    - Agerbeek, H./Beemster, C./Dete, P. c.s. 1947-1949, 1109
    - Aijal, J.J. 1946, 1110
    - Akiharij, C. 1946, 1111
    - Akihary, P. 1947, 1112
    - Akijuwen, J. 1949, 1113
    - Akkerman, E.J. 1949, 1114
    - Alblas, H. 1949, 1115
    - Alkema, H.A. 1950-1951, 1116
    - Amadiksan 1949, 1117
    - Ameyden van Duyn, H.E.C. van 1947-1948, 1118
    - Amin Bin Posposoediro 1947, 1119
    - Anakotta, Z.E. 1949, 1120
    - Anemaet, A.H./Doeanda 1947-1948, 1121
    - Angkouw, J.C./Suawa, H. 1947, 1122
    - Anschutz, G.T.A. 1946, 1123
    - Anten, A.J.M. 1948, 1124
    - Anten, J.K. 1947-1948, 1125
    - Antens, P.W. 1947-1948, 1126
    - Anti, 1947-1948, 1127
    - Anton Sahjib, F. 1948, 1128
    - Ardenne, D.B.W. van 1948, 1129
    - Arends, H. 1947, 1130
    - Arensman, C. 1950, 1131
    - Arroo, L.R. 1946-1947, 1132
    - Arwakon, E. 1948, 1133
    - Asim 1947-1948, 1134
    - Asmussen, W.F. 1948, 1135
    - Asperen Vervenne, L. van/Boomgaard, J.E.H./Polak, E. c.s. 1948-1949, 1136
    - Assa, A. 1946, 1137
    - Atjoen 1949, 1138
    - Augustinus, M. 1946, 1139
    - Baar van Slangenburgh, F.J. van 1948, 1140
    - Baba Palaroei 1947-1948, 1141
      Zie ook inv.nrs. 1294, 1677
    - Bacas, A.R. 1948-1949, 1142
    - Badjo 1947, 1143
    - Baerends, J.C.L. 1949, 1144
    - Baggerman, M.J./Gelpke, L.G. 1946-1947, 1145
    - Bajetto, H.C. 1948, 1146
    - Bakingoeroe, G.D. 1949, 1147
    - Bakker, D.W. 1946, 1148
    - Bakker, F. 1949, 1149
    - Bakker, G. 1947-1948, 1150
    - Bakker, M. 1949, 1151
    - Bakker, M.J./Eykel, H. van den 1945-1947, 1152
    - Bakoeng, T./Langga Lau/Tannanggoe, M. c.s. 1949, 1153
    - Bale, W. van 1947, 1154
    - Balingen, N.P. 1948-1949, 1155
    - Balkom, A.A. van 1949, 1156
    - Ballegoie, G. van 1948, 1157
    - Bambang Soemadi 1948, 1158
    - Banel, J.P. 1947-1948, 1159
    - Banse, J.K. 1946, 1160
    - Bara, E./Pontoh, L./Manuhutu, J.C. c.s. 1946-1949, 1161
    - Bartels, A.G.H./Lee, A.J.E. van der 1947, 1162
    - Barwan, 1948, 1163
    - Basimoen, 1945-1946, 1164
    - Bastiaans, J.F./Kuipers, G.H.G. 1947, 1165
    - Bastian Ola, 1947, 1166
    - Batenburg, C.P. 1948-1949, 1167
    - Bavinck, K. 1947-1948, 1168
    - Bawintel, R.J. 1949-1950, 1169
    - Beaujean, O. 1949, 1170
    - Beckman, J.F. 1949, 1171
    - Beek, P.A. van 1948, 1172
    - Beek, W. van/Siegmund, K./Reusz de Rathony, A.A.F.N. c.s. 1946-1947, 1173
    - Beek, W.C.A./Cassa, T.G./Brueren, J.W.R. c.s. 1948-1949, 1174
    - Beekhuis, A.C. 1948, 1175
    - Beekman, L.C. 1949, 1176
    - Been, D.H. 1948, 1177
    - Beers, J.A. van 1948, 1178
    - Bekker, H. de 1949, 1179; stuk
    - Belloni, R. 1946-1947, 1180
    - Beltgens, L.E.F. 1947, 1181
    - Benda, J.H. 1949, 1182
    - Bennink, H./Simons, E.H. 1948, 1183
    - Benthem, H. van 1948, 1184
    - Bentinck van Schoonheten, 1949, 1185
    - Bere-Teti. 1946-1947, 1186
    - Berends, H. 1948, 1187
      Zie ook inv.nr. 2635
    - Berendsen, H.H./Bahnen, F.W. 1948, 1188
    - Berg, A.J. van den/Schonewille, L./Roumans, J.H. 1948, 1189
    - Berg, C. van den/Vries, F. de/Pinchetti, L.W. c.s.1946, 1190
    - Berg, C.J. van den 1949, 1191
    - Berg, J. v.d. 1946, 1192
    - Berg, J.G. van den 1949, 1193
    - Berg, P.G. van den/Danoekarjo/Tisna Bin Soekarja, R. c.s. 1948-1949, 1194
    - Berg, W. van den 1948-1949, 1195
    - Berg, W. van den/Mashoer, K.A./Sluys, A. van c.s. 1946-1948, 1196
    - Berg, W.C. van den 1947-1949, 1197
    - Berge, T. van den 1949, 1198
    - Bergh, P.J.F. van den 1949-1953, 1199
    - Bergmans, J.A./Holman, C.F./Taris, M.J. 1948-1949, 1200
    - Berkenbosch, H. 1946, 1201; stuk
    - Berkenbosch, J. 1946-1947, 1202
    - Berkhoudt, J.J.W. 1949, 1203
    - Berkhout, W.M. 1949, 1204
    - Berndsen, L.B. 1949, 1205